Inventaris van het archief van de Coördinatiecommissie Openluchtrecreatie, 1975-1989
Nationaal Archief, Den Haag
Ministerie van Landbouw en Visserij: Coördinatiecommissie Openluchtrecreatie
LV / Cöordinatiecie. Openluchtrecreatie
1975-1989
5164
3.25 meter; 91 inventarisnummers.
Normale geschreven, getypte en gedrukte documenten, geen bijzondere handschriften.
Nationaal Archief, Den Haag
Coördinatiecommissie Openluchtrecreatie
Het archief bevat onder meer vergaderstukken en correspondentie van de commissie en van een aantal werkgroepen. Daarnaast zijn er stukken betreffende advisering van ministers en staatssecretarissen over onderwerpen zoals vakantiespreiding, toeristenbelasting etc., stukken over de instelling en samenstelling van de commissie, en jaarverslagen.
Archiefvorming
Geschiedenis van de archiefvormer
De volledige historische achtergronden en ontwikkelingen van de Coördinatiecommissie Openluchtrecreatie van het Ministerie van Landbouw, Natuurbeheer en Visserij zijn uitgebreid beschreven in de volgende publicatie:
51. Openluchtrecreatie. Een institutioneel onderzoek naar het beleidsterrein openluchtrecreatie over de periode 1945-1996 (samenstelling: drs. R. van der Wal; ISBN 90-74442-60-9), 's-Gravenhage 1998.
Geschiedenis van het archiefbeheer
De verwerving van het archief
Het archief is krachtens bepalingen van de Archiefwet overgebracht.
Inhoud en structuur van het archief
2.11
Selectie en vernietiging
Voor de selectie werd gebruik gemaakt van:
Het 'Basis Selectie Document (BSD) LNV Selectielijst Openluchtrecreatie' vastgesteld 3 augustus 1999.
De Algemene vernietigingslijst van het Ministerie van Landbouw, Natuurbeheer en Visserij, 1993.
De datering van de handeling 48 zal in een later stadium nog worden aangepast.
Het te vernietigen bestand ca. 0,25 meter, is na verkregen toestemming afgevoerd conform het rijksoverheidscontract naar Van Gansewinkel Nederland BV en daar op de gebruikelijke manier vernietigd.
Ordening van het archief
Het archief is allereerst ingedeeld naar beleidsterrein. Met een beleidsterrein wordt bedoeld een afgebakend onderwerp van overheidsbemoeienis, in dit geval dus: "Openluchtrecreatie", en daarnaast "Ondersteunende processen".
Per beleidsterrein is het archief onderverdeeld naar handeling. Per handeling zijn de beschrijvingen van de dossiers vermeld. Een handeling wordt verricht door een actor ter uitvoering van een taak, of op grond van een wettelijke bevoegdheid. Een actor is een overheidsinstelling die bevoegd is zelfstandig op te treden (bijvoorbeeld een minister) binnen het beleidsterrein. Op een beleidsterrein treden meerdere actoren handelend op.
Aanwijzingen voor de gebruiker
Openbaarheidsbeperkingen
Volledig openbaar.
Materiële beperkingen
Andere toegang
Het archief was aanvankelijk beschreven in de Institutionele Toegangen:
5.051.5164 - Institutionele Toegang op de gegevensbestanden van de Directie Openluchtrecreatie en de Coördinatiecommissie Openluchtrecreatie van het Ministerie van Landbouw, Natuurbeheer en Visserij, (1969) 1975-1997
5.908.5164 - Institutionele Toegang op de gegevensbestanden van de Directie Openluchtrecreatie en de Coördinatiecommissie Openluchtrecreatie van het Ministerie van Landbouw, Natuurbeheer en Visserij, (1969) 1975-1997
Aanvraaginstructie
Openbare archiefstukken kunnen online worden aangevraagd en gereserveerd. U kunt dit ook via de terminals in de studiezaal van het Nationaal Archief doen. Om te kunnen reserveren dient u de volgende stappen te volgen:
U maakt een profiel aan op www.gahetna.nl, en logt vervolgens in
Via de archiefinventaris (alleen de beschrijvingen met rode nummers) selecteert u het gewenste archiefstuk door op de knop 'Reserveren' te klikken
In het volgende scherm geeft u aan op welke dag u het archiefstuk wilt inzien
Indien u zich bevindt in de studiezaal en een tafelnummer heeft ontvangen kunt u dit nummer vermelden. Als u geen tafelnummer heeft kunt u tafelnummer 777 laten staan
Vervolgens bevestigt u uw reservering door deze te versturen.
Verwant materiaal
Beschikbaarheid van kopieën
Beschrijving van de series en archiefbestanddelen
- Openluchtrecreatie 1945-1996, 051
  - Het instellen van de Kampeerraad. 1982-1994, 126
    Actor: Minister van Landbouw, Natuur en Voedselkwaliteit
    Grondslag: Kampeerwet, art. 2 t/m 9.
    Datum: 09-11-1999
    - Tekst van de toespraken bij de installatie van de Kampeerraad., 1982; 93
  - Het adviseren aan de betrokken ministers met betrekking tot de hoofdlijnen van het inzake de openluchtrecreatie te voeren rijksbeleid. 1975-, 45
    Actor: Coördinatiecommissie Openluchtrecreatie (CO)
    Grondslag: Coördinatiebeschikking openluchtrecreatie 1975, art. 4, lid 1.
    Instellingsregeling Coördinatiecommissie Openluchtrecreatie 1987, art. 3, lid 1.
    - Vergaderstukken en correspondentie van de Coördinatiecommissie Openluchtrecreatie en haar werkgroepen., 1975-1987; div. nrs
      - Vergaderstukken en correspondentie van de Coördinatiecommissie Openluchtrecreatie. 1975-1987, div. nrs
        - Agenda's, verslagen en besluiten van de 1e t/m 19e vergadering, 1975-1979, 7; pak
        - Correspondentie. 1975-1986, div. nrs
          - 1975-1977, 87; pak
          - 1978-1980, 84
          - 1981-1982, 86
          - 1986, 82
        - 01e vergadering, 1975, 4
        - 02e vergadering, 1975-1976, 6; pak
        - 03e vergadering, 1976, 3; pak
        - 04e vergadering, 1976, 5; pak
        - 05e vergadering, 1976, 1
        - 06e vergadering, 1976, 8; pak
        - 07e vergadering, 1977, 9; pak
        - 08e vergadering, 1977, 11; pak
        - 09e vergadering, 1977, 10; pak
        - 10e vergadering, 1977-1978, 12; pak
        - 11e vergadering, 1977-1978, 13
        - 12e vergadering, 1978, 14; pak
        - 13e vergadering, 1978, 15; pak
        - 14e vergadering, 1978, 16; pak
        - 15e vergadering, 1978-1979, 17; pak
        - 16e vergadering, 1979, 18; pak
        - 17e vergadering, 1979, 19
        - 18e vergadering, 1979, 20; pak
        - 19e vergadering, 1979, 21; pak
        - 20e vergadering, 1979-1980, 22; pak
        - 21e vergadering, 1980, 23; pak
        - 22e vergadering, 1980, 24; pak
        - 23e vergadering, 1980, 25; pak
        - 24e vergadering, 1980, 26; pak
        - 25e vergadering, 1980, 27
        - 26e vergadering, 1981, 28; pak
        - 27e vergadering, 1981, 29; pak
        - 28e vergadering, 1981, 30; pak
        - 29e vergadering, 1981-1982, 31; pak
        - 30e vergadering, 1982, 32; pak
        - 31e vergadering, 1982, 33; pak
        - 32e vergadering, 1982, 34
        - Voorbespreking ten behoeve van de vergadering op 6 okt. 1983, 1983, 76
        - 33e vergadering, 1983, 35; pak
        - 34e vergadering, 1983, 36
        - 35e vergadering, 1983, 37; pak
        - 36e vergadering, 1983, 38
        - 37e vergadering, 1983-1984, 39; pak
        - 38e vergadering, 1984, 40
        - 39e vergadering, 1984-1985, 41; pak
        - 40e vergadering, 1985, 42; pak
        - 41e vergadering, 1985, 43
        - Vooroverleg vergaderingen, 1986, 73
        - 42e vergadering, 1986, 44; pak
        - 43e vergadering, 1986, 45
        - 44e vergadering, 1987, 46
      - Werkgroep Onderzoek. 1977-1982, div. nrs
        - 1977-1978, 53
        - 1979, 54; pak
        - 1980, 56; pak
        - 1981, 57; pak
        - 1982, 55
      - Werkgroep Waterrecreatie. 1977-1985, div. nrs
        - Vergaderstukken. 1977-1985, div. nrs
          - Vergaderingen, 1977-1980, 63; pak
          - Vergaderingen, 1981, 66; pak
          - Vergaderingen, 1982, 69; pak
          - Vergaderingen, 1983, 67
          - Vergaderingen, 1984-1985, 68
        - Correspondentie, 1978-1980, 60
        - Advies over het rapport inzake de mogelijkheden tot uitvoering van een heffing op pleziervaartuigen, 1982, 64
        - Raamwet watersport, correspondentie, 1982, 62
      - Vergaderstukken van de Subcommissie Medegebruik Staatseigendommen. 1986-1988, div. nrs
        - 1986, 71; pak
        - 1987, 74; pak
        - Inventarisatie van huidige en toekomstige mogelijkheden en openstellingsmogelijkheden betreffende het recreatief medegebruik van staatseigendommen, 1986-1988, 103; pak
    - Structuurschema Openluchtrecreatie., 1976-1980; div. nrs
      - Correspondentie, 1976-1980, 89
      - Hoofdstukken 1 t/m 4, 1978-1980, 85; pak
      - Hoofdstukken 5 t/m 7, 1979, 88
      - Secretariaatsnotitie ten behoeve van de voortgezette behandeling, 1980, 90
    - Advies aan de minister van Cultuur, Recreatie en Maatschappelijk Werk over De Provinciale Meerjarenplanning Openluchtrecreatie., 1977-1978; 96
    - Advies aan de staatssecretaris van Cultuur, Recreatie en Maatschappelijk Werk over de invoering van een registratie van pleziervaartuigen., 1978; 61; pak
    - Advies aan de staatssecretaris van Economische Zaken met betrekking tot de Nota Toeristisch Beleid., 1978-1979; 92; pak
    - Advies aan de minister van Onderwijs en Wetenschappen betreffende de vakantiespreiding., 1978-1979; 78
    - Advies aan de minister van Cultuur, Recreatie en Maatschappelijk Werk over de beleidsvisie bezoekerscentra., 1979-1980; 94
    - Advies aan de minister van Cultuur, Recreatie en Maatschappelijk Werk over de Toeristenbelasting., 1980-1981; 97
    - Advies aan de staatssecretaris van Cultuur, Recreatie en Maatschappelijk Werk inzake het Toeristisch Recreatief Overall Plan (TROP) en de Plan Procedure Openluchtrecreatie (PP)., 1981-1982; div. nrs
      - 1981, 100; pak
      - 1982, 101; pak
    - Advies aan de minister van Landbouw en Visserij over het Kampeerplaatsenplan., 1982; 95
    - Advies aan de minister van Verkeer en Waterstaat over de Nota Fietsverkeer., 1982; 98; pak
    - Werkgroep Recreatie en Gehandicapten., 1982-1984; div. nrs
      - Vergaderingen, 1982, 49
      - Vergaderingen, 1983, 50
      - Correspondentie, 1982-1984, 48
    - Advies aan de minister van Landbouw en Visserijinzake de Nota recreantenbeleid., 1986; 72
  - Het instellen van speciale werkgroepen/subcommissies waarin ook andere leden dan leden van de commissie zitting kunnen hebben. 1975-, 46
    Grondslag: Coördinatiebeschikking openluchtrecreatie 1975, art. 9.
    Instellingsregeling Coördinatiecommissie Openluchtrecreatie 1987, art. 7.
    - Werkgroep Onderzoek., 1977-1982; div. nrs
      - 1977-1978, 53
      - 1979, 54; pak
      - 1980, 56; pak
      - 1981, 57; pak
      - 1982, 55
    - Vergaderstukken van de Subcommissie Medegebruik Staatseigendommen., 1986-1988; div. nrs
      - 1986, 71; pak
      - 1987, 74; pak
      - Inventarisatie van huidige en toekomstige mogelijkheden en openstellingsmogelijkheden betreffende het recreatief medegebruik van staatseigendommen, 1986-1988, 103; pak
    - Instelling en samenstelling Werkgroep Waterrecreatie., 1976-1978; 59
    - Instelling en algemene correspondentie van de Werkgroep Onderzoek., 1978-1979; 52
  - Het opstellen van jaarverslagen. 1987-, 48
    Grondslag: Instellingsregeling oördinatiecommissie Openluchtrecreatie 1987, art. 6.
    - Jaarverslagen over de jaren 1982-1985., 1982-1986; 79
- Ministerie van Landbouw, Natuurbeheer en Visserij 1945-, 908
  - Ondersteunende processen. 1945-, 1
    - Correspondentie over de instelling en benoeming van leden van de Coördinatiecommissie Openluchtrecreatie., 1975-1986; 80
    - Ledenlijst van de Coördinatiecommissie Openluchtrecreatie., 1980-1981; 77
    - Nota met betrekking tot de registratie poststukken en de voortgangscontrole van de afhandeling hiervan., 1984-1986; 105